# Matias Minig

ANALISTA DE SISTEMAS



## PERFIL

Como Analista de Sistemas especializado, poseo una sólida trayectoria en el análisis de procesos y la gestión de datawarehouse.

Mi enfoque profesional está orientado a la búsqueda de oportunidades que me brinden el escenario para desarrollar aún más mis capacidades, aplicando mis conocimientos avanzados en el ámbito de la tecnología de la información.

Estoy comprometido con la especialización en análisis, soporte y mantenimiento de datawarehouse, asegurando la integridad y la precisión de los datos, elementos cruciales para la formulación de decisiones estratégicas

## CONTACTO

+549 112252-6435



matiasminigsistemas@gmail.com



Sitio Web y Linktree\*



Velez Sarsfield, Caba, Argentina



Linkedin y Github



## **FORMACIÓN**

## ANALISTA DE SISTEMAS



Instituto Técnico Superior N° 16

2018 - 2022 Recibido

### **TÉCNICO QUIMICO**

ETN° 27 Hipolito Yrigoyen 2003 -2009 Recibido

## IDIOMAS

- Español
- Inglés

## **EXPERIENCIA**

## ANALISTA DE PROCESOS EN DATAWAREHOUSE **Getronics**

Febrero 2024 - Presente

- Monitoreo de procesos ETL
- Consultas SQL y análisis
- Seguimiento en las cadenas de control M y los procesos involucrados en las etapas de ETL.
- Verificación de métricas de procesos.
- Gestión de alarmas tempranas.
- · Análisis y diagnóstico de incidentes.
- Colaboración con especialistas.
- Documentar todo conocimiento relevante que contribuya al desarrollo del equipo y a la realización de tareas de manera más eficiente y efectiva.
- Informes de seguimiento y avance.
- Comunicación interna.
- Capacitación continua.

### Herramientas y Habilidades

- · DataStage, Grafana, BMC Remedy,
- Datawarehouse Teradata,
- BMC Control-M
- Unix-Linux
- Análisis de Datos
- PowerBi

#### **ANALISTA DE DATOS**

Practicas Personales Sep2023-Actualmente

- Gestión y manipulación de bases de datos con SQL SERVER, MySQL y MongoDB.
- Dominio de Power BI para la creación de informes y dashboards interactivos.
- Especialista en optimización de procesos mediante análisis de datos detallados.
- Proficiente en visualización de datos, transformando números complejos en información comprensible y accionable.
- Programador en Python enfocado en el análisis de datos, con habilidades para automatizar y optimizar tareas analíticas.